臺灣士林地方法院小額民事判決
111年度湖小字第435號
原      告  富邦產物保險股份有限公司

法定代理人  賴榮崇  


訴訟代理人  唐若心  
被      告  張宗衢    籍設新北市○○區○○路0段000巷00                           弄00號0樓

上列當事人間請求損害賠償事件，本院於民國111年3月28日言詞
辯論終結，判決如下：
    主  文
被告應給付原告新臺幣49,565元，及自民國111年3月7日起至清
償日止，按週年利率百分之五計算之利息。
訴訟費用新臺幣1,000元由被告負擔。
本判決得假執行。
    事實及理由
一、原告主張：被告於民國108年10月11日15時30分許，駕駛車
    牌號碼000-0000號自用小客車（下稱肇事車輛），在基隆市
    ○○區○○街00○00號前，因起步不當、酒後駕車之過失，碰撞
    原告所承保之訴外人葉美秀所有，由張榮宗駕駛之車號000-
    0000號自用小客車（下稱系爭車輛），致系爭車輛受有損害
    ，修復費用計新臺幣（下同）49,565元（均屬工資）。原告
    依約理賠後，依保險法第53條第1項規定，自得代位行使對
    被告之損害賠償請求權。爰依民法第191條之2、第196條、
    保險法第53條規定提起本件訴訟等語。並聲明：被告應給付
    原告49,565元及自起訴狀繕本送達翌日起至清償日止，按週
    年利率5%計算之利息。
二、被告則以：對原告主張之事實經過無意見，惟原告所提估價
    單金額過高等語，以資抗辯。並聲明：駁回原告之訴。
三、本院之判斷：
（一）原告主張被告於上開時、地駕駛肇事車輛與系爭車輛發生
      碰撞事故乙節，被告並不爭執，堪信為真實。因此原告主
      張依民法第191條之2、第196條、保險法第53條規定請求
      被告負損害賠償責任，自屬有據。又按負損害賠償責任者
      ，除法律另有規定或契約另有訂定外，應回復他方損害發
      生前之原狀。第一項情形，債權人得請求支付回復原狀所
      必要之費用，以代回復原狀。民法第213條第1項、第3項
      定有明文。故原告代位請求被告給付系爭車輛修復費用共
      49,565元（均為無須折舊項目），為有理由，應予准許。
      至被雖抗辯系爭車輛維修金額過高，惟迄未就估價單所載
      項目有何不合理之處，舉證以實其說，尚非可採。
（二）再按給付無確定期限者，債務人於債權人得請求給付時，
      經其催告而未為給付，自受催告時起，負遲延責任；其經
      債權人起訴而送達訴狀，或依督促程序送達支付命令，或
      為其他相類之行為者，與催告有同一之效力；遲延之債務
      ，以支付金錢為標的者，債權人得請求依法定利率計算之
      遲延利息；應付利息之債務，其利率未經約定，亦無法律
      可據者，週年利率為5%，民法第229條第2項、第233條第1
      項本文、第203條分別有明文規定。本件被告應負之給付
      責任屬無確定期限，原告併請求自起訴狀繕本送達被告之
      翌日即111年3月7日（見本院卷第87頁）起至清償日止，
      按週年利率5%計算之利息，即屬有據。
四、從而，原告依民法第191條之2、第196條及保險法第53條規
    定，請求被告給付原告49,565元，及自111年3月7日起至清
    償日止，按週年利率5%計算之利息，為有理由，應予准許。
    又本件係適用小額訴訟程序所為被告敗訴之判決，應依職權
    宣告假執行。
五、訴訟費用負擔之依據：民事訴訟法第78條。並確定被告應負
    擔之訴訟費用額為1,000元（第一審裁判費）。
中　　華　　民　　國　　111 　年　　4 　　月　　11　　日
                  內湖簡易庭  法  官  林銘宏
本件為正本係照原本作成。
如不服本判決，應於送達後20日內，向本院提出上訴狀並應記載
上訴理由，表明關於原判決所違背之法令及其具體內容與依訴訟
資料可認為原判決有違背法令之具體事實，如於本判決宣示後送
達前提起上訴者，應於判決送達後20日內補提上訴理由書（須附
繕本）。
中　　華　　民　　國　　111 　年　　4 　　月　　11　　日
                              書記官  許秋莉